臺灣板橋地方法院刑事裁定　　　　　　 100年度撤緩字第46號
聲　請　人　臺灣板橋地方法院檢察署檢察官
受?刑?人　張書瑋
上列聲請人因受刑人犯侵占案件，聲請撤銷緩刑之宣告（100 年
度執聲字第475 號），本院裁定如下：
    主  文
張書瑋之緩刑宣告撤銷。
    理  由
一、聲請意旨略以：查受刑人因侵占案件（98年執保字第156 號
    ），經本院以98年度簡上字第376 號（97年偵字第17771 號
    ）判決判處有期徒刑6 月、緩刑3 年，緩刑期間付保護管束
    ，並應於緩刑期間內依執行檢察官之命令向檢察官指定之公
    益團體、地方自治團體或社區提供陸拾小時之義務勞務，於
    民國98年4 月23日確定在案，嗣經臺灣板橋地方法院檢察署
    通知受刑人至該署報到後，竟自99年7 月29日起迄今99年12
    月已連續5 月未至該署報到，且緩刑中因稅捐稽徵法遭台灣
    士林地方法院檢察署通緝中，核其所為行為違反保安處分執
    行法第74條之2 第1 、2 、4 款之規定且情節重大，足認原
    宣告之緩刑難收其預期效果，而有執行刑罰之必要，爰依保
    安處分執行法第74條之3 規定聲請撤銷緩刑之宣告等語。
二、按受保護管束人在保護管束期間內，應遵守左列事項：一保
    持善良品行，不得與素行不良之人往還。二服從檢察官及執
    行保護管束者之命令。四對於身體健康、生活情況及工作環
    境等，每月至少向執行保護管束者報告一次；受保護管束人
    違反前條各款情形之一，情節重大者，檢察官得聲請撤銷保
    護管束或緩刑之宣告，保安處分執行法第74條之2 第1 、2
    、4款、第74條之3 第1 項分別定有明文。經查：
(一)、本件受刑人即受保護管束人張書瑋前因侵占案件，經本院於
    98年4 月23日以98年度簡上字第376 號判決判處有期徒刑6
    月，緩刑3 年，緩刑期間付保護管束，並應於緩刑期間內依
    執行檢察官之命令向檢察官指定之公益團體、地方自治團體
    或社區提供陸拾小時之義務勞務確定，受刑人緩刑期間自98
    年4 月23日起，迄101 年4 月22日止等情，有上揭刑事判決
    與臺灣高等法院被告前案紀錄表各1 份在卷可稽，而臺灣板
    橋地方法院檢察署檢察官嗣將本案執行命令（即98年度執保
    字第156 號侵占案件）郵寄至(1)新北市○○區○○路1 段28
    8 之2 號9 樓之1 (2)新北市○○區○○路19巷40號3 樓等二
    地址，其中前揭(2)地址且經受刑人於98年7 月14日簽名收受
    ，受刑人併於98年7 月23日9 時44分，至台灣板橋地方法院
    檢察署執行科報到，陳報其住所為新北市○○區○○路1 段
    288 之2 號9 樓之1 ，居所為新北市○○區○○路19巷40號
    3 樓，經檢察官告以因前開案件經本院以98年度簡上字第37
    6 號判決判處有期徒刑6 月，緩刑3 年，緩刑期間付保護管
    束，受刑人自98年4 月23日起，迄101 年4 月22日緩刑付保
    護管束、應遵守保安處分執行法第74條之2 規定事項，於保
    護管束期間，如欲出國、遷徙戶籍住所，應提出聲請經核准
    後始得辦理等語，受刑人對該等檢察官告知之事項，表示明
    瞭、無意見各情，有100 年度執聲字第475 號執行卷附之報
    到筆錄可稽，是受刑人對其本案保護管束期間係至101 年4
    月22日始屆滿，而於保護管束期間內若欲遷徙住居所，應陳
    報台灣板橋地方法院檢察署執行科俾使執行事項得以順利進
    行，顯然有所知悉，堪可認定。
(二)、又受刑人於99年3 月18日至台灣板橋地方法院檢察署報到接
    受台灣板橋地方法院檢察署執行保護管束情況約談，受刑人
    斯時陳報之住居地址為新北市○○區○○路19巷40號3樓，
    觀護人且於當日面告下次報到時間為99年4 月15日，然台灣
    板橋地方法院檢察署嗣於99年3 月22日即接獲戶政單位通知
    ，因受刑人原設籍之屋主擬依戶籍法第50條第1 項申請將受
    刑人住址變更至金門縣金城鎮戶政事務所，金門縣金城鎮戶
    政事務所乃於99年3 月22日去電台灣板橋地方法院檢察署告
    知上情，請觀護人將此情轉告受刑人，併請受刑人辦理遷移
    ，觀護人隨即電話聯繫受刑人，然手機不通；嗣受刑人未於
    99年4 月15日至台灣板橋地方法院檢察署報到，經觀護人於
    99年5 月4 日始以電話聯繫上受刑人，囑受刑人於99年5 月
    6 日下午報到，受刑人因於99年5 月6 日報到，且方行陳報
    居所新址為新北市○○區○○路1 段241 巷16號3 樓，觀護
    人乃面告下次報到時間為99年6 月10日4 時，受刑人嗣且另
    於99年5 月20日至台灣板橋地方法院檢察署報到接受保護管
    束約談，經觀護人告以下次報到時間為99年6 月17日，其後
    ，金門縣金城鎮戶政事務所於99年7 月2 日以城戶字第0990
    001240號函知台灣板橋地方法院檢察署稱：受刑人業由該所
    於99年6 月29日核准逕為住址變更至該所，嗣受刑人於99年
    7 月15日至台灣板橋地方法院檢察署報到接受保護管束約談
    ，併陳報居所仍為新北市○○區○○路1 段241 巷16號3 樓
    ，經觀護人告以下次報到時間為99年7 月29日；此後，受刑
    人於99年7 月29日及99年8 月份即均逾期未至台灣板橋地方
    法院檢察署報到違反保護管束期間應遵守事項，而遭台灣板
    橋地方法院檢察署於99年8 月30日以板檢玉督98執護516 字
    第346052號函告誡乙次併請於99年9 月16日上午9 時至該署
    報到，嗣後如再有違誤，將辦理撤銷；受刑人復因再於99年
    9 月及10月仍均未依規定至台灣板橋地方法院檢察署報到違
    反保護管束期間應遵守事項，而遭台灣板橋地方法院檢察署
    再於99年11月1 日以板檢玉督98執護516 字第33772 號函告
    誡乙次併請於99年11月18日上午9 時至該署報到；惟受刑人
    又於99年11月18日逾期未至台灣板橋地方法院檢察署報到違
    反保護管束期間應遵守事項，而遭台灣板橋地方法院檢察署
    再於99年12月6 日以板檢玉督98執護516 字第363942號函告
    誡乙次併請於99年12月23日上午9 時至該署報到，嗣後如再
    有違誤，將辦理撤銷，然受刑人仍均未依規定至台灣板橋地
    方法院檢察署報到等情，有前揭台灣板橋地方法院檢察署執
    行保護管束情況約談報告表、金門縣金城鎮戶政事務所函文
    、台灣板橋地方法院檢察署函文等在卷可參；再者，受保護
    管束人復於保護管束期間內另因違反稅捐稽徵法案件，於99
    年1 月29日經臺灣士林地方法院檢察署發佈通緝中（98年度
    偵字第15411 號），此有該案通緝書1 件在卷足憑，據此，
    受保護管束人前既經臺灣板橋地方法院檢察署觀護人於受刑
    人報到接受保護管束約談時，當面告知應報到時間，然受保
    護管束人卻於99年7 月29日起即去向不明，逃匿無蹤，甚且
    經臺灣士林地方法院檢察署發佈通緝，稽諸原判決雖對受保
    護管束人為緩刑宣告，惟係有條件之緩刑宣告，受保護管束
    人於緩刑期內仍應依檢察官之命令到案執行保護管束及義務
    勞務等內容，而受刑人對其本案保護管束期間係至101 年4
    月22日始屆滿，而於保護管束期間內若欲遷徙住居所，應陳
    報台灣板橋地方法院檢察署執行科俾使執行事項得以順利進
    行，顯然有所知悉，亦如前述，則受刑人竟於其前開刑事案
    件判決確定後之99年7 月29日起即不知去向，致執行機關於
    確定判決、緩刑期間開始起算以後，無從對受保護管束人執
    行保護管束及義務勞務等內容，則原確定判決對受保護管束
    人所為之附條件緩刑宣告自完全失卻意義，執行檢察官以此
    認為受保護管束人於應受保護期間未服從檢察官之命令，且
    情節重大，已違反保安處分執行法第74條之2 第2 款規定，
    聲請撤銷受保護管束人之緩刑宣告，依前說明，自屬有據；
    從而，檢察官聲請撤銷受保護管束人之上開緩刑宣告，核無
    不合，應予准許。
三、依刑事訴訟法第476 條，保安處分執行法第74條之3 第1 項
    ，裁定如主文。
中    華    民    國   100    年    3     月    16    日
                  刑事第二十庭   法  官  陳明偉
上列正本證明與原本無異。
如不服本裁定，應於裁定送達後5 日內敘明抗告理由，向本院提
出抗告狀。
                                 書記官  陳玉心
中    華    民    國   100    年    3     月    16    日